【裁判字號】    99,交聲,834
【裁判日期】    990625
【裁判案由】    違反道路交通管理處罰條例聲明異議
【裁判全文】
臺灣桃園地方法院交通事件裁定         99年度交聲字第834號
原處分機關  交通部公路總局新竹區監理所
異  議  人
即受處分人  甲○○
上列受處分人因違反道路交通管理處罰條例案件，對於交通部公
路總局新竹區監理所中壢監理站中華民國96年6 月4 日所為之處
分（原處分案號：壢監裁字第裁53-ZFB071618號）聲明異議，本
院裁定如下：
    主  文
異議駁回。
    理  由
一、原處分意旨略以：異議人即受處分人甲○○於民國99年3 月
    4 日下午4 時40分許，駕駛車牌號碼3488－DZ號自用小客車
    ，在行經國道三號南下62.3公里時，跨越槽化線行駛，內政
    部警政署國道公路警察局第六警察隊龍潭分隊警員乃於照相
    採證後，以異議人有行駛高速公路未依標線指示行車為由，
    開立公警局交字第ZFB071618 號舉發違反道路交通管理事件
    通知單，並檢附照片予以逕行舉發。異議人向交通部公路總
    局新竹區監理所中壢監理站（下稱原處分機關）提出申訴，
    並經原處分機關函請舉發機關調查結果，認異議人違規行為
    明確，乃依道路交通管理處罰條例第33條第1 項第13款、第
    63條第1 項，違反道路交通管理事件統一裁罰基準及處理細
    則第41條、第43條、第44條、第67條之規定，於99年6 月 4
    日以壢監裁字第裁53-ZFB071618號裁決書，裁處罰鍰新臺幣
    （下同）3,000 元，並記違規點數1 點。
二、異議意旨略以：其及其之（律師）朋友均不知悉如此係違規
    之駕駛行為，且其不僅已多年無工作，又係不得請領補助之
    肢體殘障人士，更因遭人冒用人頭而積欠數百萬元稅款，家
    中復有3 個小孩需扶養，為此聲明異議云云。
三、按汽車行駛於高速公路或快速道路，其車道之使用，除因交
    通事故及道路施工依臨時或可移動標誌指示或交通勤務警察
    指揮外，應依設置之交通標誌、標線或號誌之規定，且汽車
    在行駛途中，不得驟然或任意變換車道，高速公路及快速公
    路交通管制規則第8 條、第11條分別定有明文。次按禁制標
    線者，用以表示道路上之遵行、禁止、限制等特殊規定，告
    示車輛駕駛人及行人嚴格遵守，而槽化線屬禁制標線中之輔
    助標線，用以引導車輛駕駛人循指示之路線行使，並禁止跨
    越，劃設於交岔路口、立體交岔之匝道口或其他特殊地點，
    道路交通標誌標線號誌設置規則第148 條第2 款、第164 條
    第3 款第1 目、171 條亦有明文。末按汽車行駛於高速公路
    、快速公路或設站管制之道路，不遵使用限制、禁止、行車
    管制及管理事項之管制規則而有未依標線指示行車之行為者
    ，處汽車駕駛人3,000 元以上6,000 元以下罰鍰，並記違規
    點數1 點，道路交通管理處罰條例第33條第1 項第13款、第
    63條第1 項第1 款亦規定甚明。
四、經查：本件異議人於上開所述時間、地點，確有駕車跨越槽
    化線之違規情事一節，有內政部警政署國道公路警察局第六
    警察隊99年6 月21日公警六交字第0990670898號函所附採證
    照片12幀在內可稽，自堪以認定，而應予裁罰。異議人雖以
    前情置辯，惟其既係向公路監理機關申請登記後，經考驗及
    格而領有駕駛執照之人，自應就相關之交通規則負有瞭解並
    確實遵守之義務，是其空言辯稱其及其之友人均不知此為違
    規行為，故不應受罰云云，即委無足採。至異議人另辯稱其
    之經濟困難一節，縱然屬實，亦不得作為據以免除裁罰之事
    由，附此敘明。
五、綜上所述，異議人確有上開違規行為，又原處分機關依道路
    交通管理處罰條例第33條第1 項第13款、第63條第1 項、違
    反道路交通管理事件統一裁罰基準及處理細則，以及違反道
    路交通管理事件統一裁罰基準表所載之裁罰標準之相關規定
    ，裁處異議人3,000 元之罰鍰，並記違規點數1 點，亦核無
    違誤，是本件異議為無理由，自應予駁回。
據上論斷，應依道路交通管理處罰條例第87條第2 項、道路交通
案件處理辦法第19條，裁定如主文。
中    華    民    國    99    年    6     月    25    日
                          交通法庭    法  官  蘇昌澤
以上正本證明與原本無異。
如不服本裁定，應於裁定送達後5 日內向本院提出抗告狀。
                                      書記官  李佳穎
中    華    民    國    99    年    7     月    2     日

司法院資訊處製作；財團法人民間司法改革基金會備份。
